--- 
title: "Guide pour la collecte, le traitement et la visualisation normalisés des indicateurs de sécurité alimentaire du Cadre harmonisé"
author:
  - Research, Assesment and Monitoring (RAM) Unit
  - Bureau régional pour l'Afrique de l'Ouest et du Centre, Programme Alimentaire Mondial
  - rbd.ram@wfp.org
date: "`r Sys.Date()`"
site: bookdown::bookdown_site
output: bookdown::gitbook
documentclass: book
bibliography: [book.bib, packages.bib]
biblio-style: apalike
link-citations: yes
favicon: images/favicon.ico
---

# Objectif et mode d'emploi de ce guide

Ce guide présente des outils standardisés pour la collecte, le traitement, l'analyse et la visualisation des indicateurs de preuve directe de la sécurité alimentaire et des variables techniques utilisées dans le processus du Cadre Harmonisé.    

### Un bref aperçu des chapitres de ce guide :

[Chapter 2 Setting up R & Rstudio](https://wfp-vam.github.io/RBD_FS_CH_guide_EN/setting-up-r-rstudio.html) comment installer le logiciel R & Rstudio, comment ajouter les packages nécessaires et un aperçu sur Rmarkdown (utilisé pour générer des rapports).

[Chapter 3 Gecodes](https://wfp-vam.github.io/RBD_FS_CH_guide_EN/gecodes.html) explique comment/pourquoi utiliser les géocodes dans la collecte de données (xlsforms) pour accélérer la cartographie et le traitement des données.

[Chapter 4 Household Hunger Scale](https://wfp-vam.github.io/RBD_FS_CH_guide_EN/household-hunger-scale.html) versions papier et électronique du questionnaire standardisé et de la syntaxe SPSS/R pour le calcul de l'indicateur de l'échelle de la faim dans les ménages.

[Chapter 5 reduced Coping Strategy Index](https://wfp-vam.github.io/RBD_FS_CH_guide_EN/reduced-coping-strategy-index.html) versions papier et électronique du questionnaire standardisé et de la syntaxe SPSS/R pour le calcul de l'indicateur réduit de l'indice de stratégie d'adaptation.

[Chapter 6 Food Consumption Score & Household Dietary Diversity](https://wfp-vam.github.io/RBD_FS_CH_guide_EN/food-consumption-score-household-dietary-diversity.html) versions papier et électronique du questionnaire standardisé et de la syntaxe SPSS/R pour le calcul des indicateurs Score/Groupes de consommation alimentaire et Score de diversité alimentaire des ménages.

[Chapter 7 Livelihood Coping Strategies](https://wfp-vam.github.io/RBD_FS_CH_guide_EN/livelihood-coping-strategies.html) versions papier et électronique du questionnaire standardisé et de la syntaxe SPSS/R pour le calcul de la stratégie d'adaptation maximale utilisée pour la version légère CARI et la version ENA du module "Livelihood Coping Strategies".

[Chapter 8 Combined Questionnaire & Syntaxes for all 5 indicators](https://wfp-vam.github.io/RBD_FS_CH_guide_EN/combined-questionnaire-syntaxes-for-all-5-indicators.html) combine les questionnaires et les syntaxes des chapitres 4 à 7.

[Chapter 9 Data Quality Monitoring Report](https://wfp-vam.github.io/RBD_FS_CH_guide_EN/data-quality-monitoring-report.html) fournit des instructions et la syntaxe R pour un rapport de contrôle de la qualité des données, en utilisant des données d'enquête brutes.

[Chapter 10 Calculating Matrice Intermediare](https://wfp-vam.github.io/RBD_FS_CH_guide_EN/calculating-matrice-intermediare-direct-food-security-data.html) fournit des instructions et une syntaxe R pour produire, à partir d'un fichier spss traité, les indicateurs directs de sécurité alimentaire et les géocodes qui peuvent être copiés dans la matrice intermediare.
fournit des instructions et la syntaxe R pour un rapport de contrôle de la qualité des données, en utilisant des données d'enquête brutes.


[Chapter 11 Visualizing CH Direct Food security Indicators](https://wfp-vam.github.io/RBD_FS_CH_guide_EN/visualizing-ch-direct-food-security-indicators.html) fournit des instructions et une syntaxe R pour visualiser les cartes et les tableaux de la mise en phase des indicateurs de preuve directe de la CH à partir de la matrice intermediare ou d'un ensemble de données traitées. 

### À propos des logiciels

Bien que l'utilisation du logiciel R & Rstudio soit nécessaire pour produire les résultats des chapitres 9, 10 et 11, les utilisateurs qui ne sont pas prêts à remplacer complètement SPPS par R pour leurs processus d'enquête n'ont pas besoin de perturber leurs étapes normales de traitement des données (nettoyage, calcul, indicateurs, ajout de poids, etc.) - cela peut rester dans SPSS.  La syntaxe de calcul des indicateurs dans SPSS est fournie aux chapitres 4 à 8 .

La syntaxe R utilisée pour le rapport de suivi de la qualité des données est compatible avec les "données brutes" qui sont téléchargées à partir des serveurs de collecte de données (Kobo/MoDA, etc.) et la syntaxe R utilisée pour produire la matrice intermédiaire est compatible avec les "données traitées" au format spss.

### À propos des exemples d'ensembles de données

Pour ce guide, deux ensembles de données "semi-fictives" ont été créés en sélectionnant et en désidentifiant au hasard plusieurs enquêtes.  Les résultats sont des ensembles de données "safe" qui servent d'exemples pour la syntaxe et les processus illustrés dans ce guide :

[exampledataEnglish_raw](https://github.com/WFP-VAM/RBD_FS_CH_guide_EN/blob/master/example_datasets/exampledataEnglish_raw.sav?raw=true) - est ce à quoi devrait ressembler un ensemble de données "brutes" lorsqu'elles sont collectées avec des modules standardisés et téléchargées à partir d'un serveur ODK au format spss.

[exampledataEnglish_processed](https://github.com/WFP-VAM/RBD_FS_CH_guide_EN/blob/master/example_datasets/exampledataEnglish_processed.sav?raw=true) - est ce à quoi devrait ressembler une "donnée traitée" lorsqu'on applique une syntaxe normalisée pour calculer des indicateurs et ajouter des poids d'enquête. 

### À propos des questionnaires et des noms de variables

Les questionnaires standardisés ont été élaborés à partir des références officielles énumérées dans les chapitres et ont été adaptés en tenant compte de la consultation de plusieurs analystes de la sécurité alimentaire.  Alors que de nombreuses questions de ce guide ont été reprises mot pour mot des références officielles, la formulation de certains modules de questions suit l'opinion selon laquelle le fait de demander aux enquêteurs de répéter le contenu d'une question telle que la période de rappel (c'est-à-dire au cours des 7 derniers jours...) et le qualificatif (... par manque de nourriture ou d'argent pour acheter de la nourriture) explicitement dans le texte de la question est une meilleure pratique que de demander aux enquêteurs de lire le texte d'introduction (c'est-à-dire Au cours des 7 derniers jours, par manque de nourriture, avez-vous dû utiliser les stratégies suivantes...) et ensuite lire une liste de produits alimentaires/stratégies.

Les noms de variables figurant dans ce guide ont été largement copiés à partir d'un projet de livre de code maître qui est à venir. 

### À propos du style de programmation 

La plupart des codes de ce guide utilisent le tidyverse, mais il se peut qu'ils ne soient ni élégants ni efficaces.  Il fait le travail, mais les travaux futurs consisteront à essayer de le rendre conforme au code de style tidyverse : https://style.tidyverse.org/.  

Pour l'instant, une chose essentielle à noter.  La plupart du temps, le code fait référence à l'étiquette (c'est-à-dire "Oui") plutôt qu'à la valeur (c'est-à-dire "1").  Il y a des compromis à faire avec cette approche. L'utilisation d'une étiquette permet de lire plus facilement ce que le code essaie de faire et de résoudre un problème.  L'inconvénient est que cela rend le code plus long et plus compliqué car les étiquettes (et parfois elles peuvent être longues) doivent correspondre exactement au code. 


### Un dernier mot sur - Proposer des solutions et des suggestions

Enfin, ce guide n'est qu'un début.  Si vous repérez une erreur, si vous trouvez quelque chose de déroutant, si vous avez une suggestion ou une meilleure façon de faire quelque chose, ne soyez pas timide.  Vous pouvez créer un problème https://docs.github.com/en/github/managing-your-work-on-github/creating-an-issue sur le dépôt github de ce guide https://github.com/WFP-VAM/RBD_FS_CH_guide_EN


# Mise en place de la R & Rstudio

## Installation de R & Rstudio

<iframe width="750" height="400" src="https://www.youtube.com/embed/o7o5adwuhdo" frameborder="0" allowfullscreen></iframe>

### R

Pour télécharger R, visitez a CRAN, le comprehensive R archive network https://cloud.r-project.org

### RStudio 

RStudio est un"integrated development environment", ou IDE, pour la programmation R. Si R est le moteur, Rstudio est le volant. Téléchargez-le et installez-le à partir de http://www.rstudio.com/download. 

## Installation des packages

<iframe width="750" height="400" src="https://www.youtube.com/embed/5cpk4BB5sRg" frameborder="0" allowfullscreen></iframe>

Après avoir installé R & Rstudio , vous devrez également installer certains packages R. 

La vidéo ci-dessus couvre le sujet mais, pour faire ce que nous devons faire dans ce guide, nous devons installer et charger certains packages.

Pour installer un paquet (tidyverse est un exemple, mais c'est un bon exemple car c'est un gros package que nous utiliserons beaucoup) :

```{r, eval=FALSE}
install.packages("tidyverse")
```

Pour charger un package (exemple tidyverse), vous pouvez taper la syntaxe ci-dessous.

```{r, eval=FALSE}
library(tidyverse)
```


## Utilisation de Rmarkdown

Nous utiliserons R Markdown pour générer les rapports des chapitres 9 et 11.  La vidéo ci-dessous donne une introduction et une vue d'ensemble de R markdown.

<iframe width="750" height="400" src="https://www.youtube.com/embed/FO6Jo3Y9knk" frameborder="0" allowfullscreen></iframe>







