---
title: "Exemple de rapport de contrôle de la qualité des données"
author: "PAM et partenaires "
date: "`r format(Sys.time(), '%d %B, %Y')`"
output: 
  html_document:
    toc: true
    toc_float: true

---

```{r setup, include=FALSE}
knitr::opts_chunk$set(echo=F, warning = F,  fig.width=10, fig.height=10)
library(tidyverse)
library(haven)
library(labelled)
library(plotly)
library(janitor)
library(rstatix)
library(kableExtra)


#set working directory 
setwd("C:/exampledq_monitoring_FR")

#import dataset and call it "dataset"
dataset <- read_sav("1_RawData/exampledataFrancais_raw.sav")

#standardize the variable for enumeratorname if needed
#dataset <- dataset %>% rename(EnumName = OLDNAMEOFENUMERATORVARIABLE) 

#convert all values to labels except for the enumerator name - because dont want to show the name
dataset <- dataset %>% set_value_labels(EnumName = NULL) %>% to_factor()
#make EnumName a character variable so it graphs easily
dataset$EnumName <- as.character(dataset$EnumName)

#Survey Progress
countsadm1table <- dataset %>% group_by(ADMIN1Name) %>%  count()
countsadm1adm2table <- dataset %>% group_by(ADMIN1Name, ADMIN2Name) %>%  count() 
countsenumtable <- dataset %>% group_by(ADMIN1Name, EnumName) %>%  count() %>% arrange(desc(`n`))

adm1_graph <- countsadm1table %>% ggplot(aes(reorder(x = ADMIN1Name, -n), y = n)) +geom_bar(stat = "identity", fill = "steel blue") +theme_minimal()  +labs(x = "", y = "")
adm2_graph <- countsadm1adm2table %>% ggplot(aes(reorder(x = ADMIN2Name, -n), y = n)) +geom_bar(stat = "identity", fill = "steel blue") +theme_minimal() +facet_wrap(. ~ ADMIN1Name, scales = "free") +theme(axis.text.x = element_text(angle = 90)) +labs(x = "", y = "")
adm1enum_graph <- countsenumtable %>% ggplot(aes(reorder(x = EnumName, -n), y = n)) +geom_bar(stat = "identity", fill = "steel blue") +theme_minimal()  +facet_wrap(. ~ ADMIN1Name, scales = "free_x") +labs(x = "", y = "") +theme(axis.text.x = element_text(angle = 90))

#Food Consumption Score
#calculate FCS
dataset <- dataset %>% mutate(FCS = (2 * FCSStap) + (3 * FCSPulse)+ (4*FCSPr) +FCSVeg  +FCSFruit +(4*FCSDairy) + (0.5*FCSFat) + (0.5*FCSSugar))
#create FCG groups based on 21/25 or 28/42 thresholds
dataset <- dataset %>% mutate(
  FCSCat21 = case_when(
    FCS <= 21 ~ "Pauvre", between(FCS, 21.5, 35) ~ "Limite", FCS > 35 ~ "Acceptable"),
  FCSCat28 = case_when(
    FCS <= 28 ~ "Pauvre", between(FCS, 28, 42) ~ "Limite", FCS > 42 ~ "Acceptable"))
#fcg colors
fcg_colors = c("Acceptable" = "#27AE60","Limite" = "#F1C40F","Pauvre" = "#C0392B")
#FCG by Adm1
FCGadm1table <- dataset %>% group_by(ADMIN1Name) %>%  count(FCSCat28) %>% mutate(perc = 100 * n / sum(n)) %>% ungroup() %>% select(-n) %>% mutate_if(is.numeric, round, 1)
FCGadm1_barplot <- FCGadm1table %>% ggplot(aes(x=ADMIN1Name, y = perc, fill = FCSCat28)) +geom_bar(position="fill", stat = "identity") +theme_minimal() +theme(axis.text.x = element_text(angle = 90)) +scale_fill_manual(values=fcg_colors) + facet_grid(. ~ ADMIN1Name, scales = "free_x")  +labs(x = "", y = "") +scale_y_continuous(labels = scales::percent)
FCGadm2table <- dataset %>% group_by(ADMIN1Name, ADMIN2Name) %>%  count(FCSCat28) %>% mutate(perc = 100 * n / sum(n)) %>% ungroup() %>% select(-n) %>% mutate_if(is.numeric, round, 1)
FCGadm2_barplot <- FCGadm2table %>% ggplot(aes(x=ADMIN2Name, y = perc, fill = FCSCat28)) +geom_bar(position="fill", stat = "identity") +theme_minimal() +theme(axis.text.x = element_text(angle = 90)) +scale_fill_manual(values=fcg_colors) + facet_grid(. ~ ADMIN1Name, scales = "free_x")  +labs(x = "", y = "") +scale_y_continuous(labels = scales::percent)
#FCG by Adm1 and EnumNamePDM
FCGEnumNametable <- dataset %>% group_by(EnumName, ADMIN1Name) %>%  count(FCSCat28) %>% mutate(perc = 100 * n / sum(n)) %>% ungroup() %>% select(-n) %>% mutate_if(is.numeric, round, 1)
FCGadm1EnumName_barplot <- FCGEnumNametable %>% ggplot(aes(x=EnumName, y = perc, fill = FCSCat28)) +geom_bar(position="fill", stat = "identity") +theme_minimal() +theme(axis.text.x = element_text(angle = 90)) +scale_fill_manual(values=fcg_colors) + facet_wrap(ADMIN1Name ~ ., scales = "free") +labs(x = "", y = "")  +scale_y_continuous(labels = scales::percent)
#boxplot of FCS by enumerator
FCSEnumNametable <- dataset %>% group_by(EnumName) %>% summarise(FCS_median = median(FCS)) %>% mutate(FCS_outlier = is_outlier(FCS_median))
FCSEnumNamebox <- FCSEnumNametable %>% ggplot(aes(x = "", y =FCS_median)) +geom_boxplot() +geom_point(aes(color = FCS_outlier))
FCSOutliertable <- FCSEnumNametable %>% filter(FCS_outlier == TRUE)

#Household Dietary Diversity Score
#calculate HDDS first by creating the 12 groups based on the 16 questions
dataset <- dataset %>% mutate(
  HDDSStapCer = case_when(HDDSStapCer == "Oui" ~ 1, TRUE ~ 0),
  HDDSStapRoot = case_when(HDDSStapRoot  == "Oui" ~ 1, TRUE ~ 0),
  HDDSVeg = case_when(HDDSVegOrg  == "Oui" | HDDSVegGre == "Oui" | HDDSVegOth == "Oui" ~ 1, TRUE ~ 0),
  HDDSFruit = case_when(HDDSFruitOrg == "Oui" | HDDSFruitOth == "Oui" ~ 1, TRUE ~ 0),
  HDDSPrMeat = case_when(HDDSPrMeatF == "Oui" | HDDSPrMeatO == "Oui" ~ 1, TRUE ~ 0),
  HDDSPrEgg = case_when(HDDSPrEgg  == "Oui" ~ 1, TRUE ~ 0),
  HDDSPrFish = case_when(HDDSPrFish == "Oui" ~ 1, TRUE ~ 0),
  HDDSPulse = case_when(HDDSPulse == "Oui" ~ 1, TRUE ~ 0),
  HDDSDairy = case_when(HDDSDairy == "Oui" ~ 1, TRUE ~ 0),
  HDDSFat = case_when(HDDSFat == "Oui" ~ 1, TRUE ~ 0),
  HDDSSugar = case_when(HDDSSugar == "Oui" ~ 1, TRUE ~ 0),
  HDDSCond = case_when(HDDSCond == "Oui"~ 1, TRUE ~ 0))
#Calculate HDDS and Cadre Harmonise Phases
dataset <- dataset %>% mutate(HDDS = HDDSStapCer +HDDSStapRoot +HDDSVeg +HDDSFruit +HDDSPrMeat +HDDSPrEgg +HDDSPrFish +HDDSPulse +HDDSDairy +HDDSFat +HDDSSugar +HDDSCond)
#Calucate Cadre Harmonise HDDS phasing categories
dataset<- dataset %>%  mutate(HDDS_CH = case_when(
  HDDS >= 5 ~ "Phase1",
  HDDS == 4 ~ "Phase2",
  HDDS == 3 ~ "Phase3",
  HDDS == 2 ~ "Phase4",
  HDDS < 2 ~ "Phase5"))
#CH colors
CH_colors = c("Phase1" = "#c6ffc7","Phase2" = "#ffe718","Phase3" = "#e88400","Phase4" = "#e02d00", "Phase5" = "#5e0803")
#HDDS phases by Adm1
HDDSphaseadm1table <- dataset %>% group_by(ADMIN1Name) %>%  count(HDDS_CH) %>% mutate(perc = 100 * n / sum(n)) %>% ungroup() %>% select(-n) %>% mutate_if(is.numeric, round, 1)
HDDSadm1_barplot <- HDDSphaseadm1table %>% ggplot(aes(x=ADMIN1Name, y = perc, fill = HDDS_CH)) +geom_bar(position="fill", stat = "identity") +theme_minimal() +theme(axis.text.x = element_text(angle = 90)) +scale_fill_manual(values=CH_colors) + facet_wrap(. ~ ADMIN1Name, scales = "free_x") +labs(x = "", y = "") +scale_y_continuous(labels = scales::percent)
#HDDS phases by Adm2
HDDSphaseadm2table <- dataset %>% group_by(ADMIN1Name, ADMIN2Name) %>%  count(HDDS_CH) %>% mutate(perc = 100 * n / sum(n)) %>% ungroup() %>% select(-n) %>% mutate_if(is.numeric, round, 1)
HDDSadm2_barplot <- HDDSphaseadm2table %>% ggplot(aes(x=ADMIN2Name, y = perc, fill = HDDS_CH)) +geom_bar(position="fill", stat = "identity") +theme_minimal() +theme(axis.text.x = element_text(angle = 90)) +scale_fill_manual(values=CH_colors) + facet_wrap(. ~ ADMIN1Name, scales = "free_x") +labs(x = "", y = "") +scale_y_continuous(labels = scales::percent)
#FCG by Adm2 and EnumName
HDDSadm1EnumNametable <- dataset %>% group_by(EnumName,  ADMIN1Name) %>%  count(HDDS_CH) %>% mutate(perc = 100 * n / sum(n)) %>% ungroup() %>% select(-n) %>% mutate_if(is.numeric, round, 1)
HDDSadm1EnumName_barplot <- HDDSadm1EnumNametable %>% ggplot(aes(x=EnumName, y = perc, fill = HDDS_CH)) +geom_bar(position="fill", stat = "identity") +theme_minimal() +theme(axis.text.x = element_text(angle = 90)) +scale_fill_manual(values=CH_colors) + facet_wrap(ADMIN1Name ~ ., scales = "free") +labs(x = "", y = "") +theme(axis.text.x=element_blank()) +scale_y_continuous(labels = scales::percent)

#reduced Coping Strategy Index
#calculate rCSI Score
dataset <- dataset %>% mutate(rCSI = rCSILessQlty  + (2 * rCSIBorrow) + rCSIMealSize + (3 * rCSIMealAdult) + rCSIMealNb)
var_label(dataset$rCSI) <- "rCSI"
#Create rCSI Cadre Harmonise Categories
dataset<- dataset %>% mutate(rCSI_CH = case_when(
  rCSI <= 3 ~ "Phase1",
  between(rCSI,4,18) ~ "Phase2",
  rCSI >= 19 ~ "Phase3"))
#rCSI colors
rCSI_colors = c("Phase1" = "#c6ffc7","Phase2" = "#ffe718","Phase3" = "#e88400")
#FCG by Adm1
rCSIphaseadm1table <- dataset %>% group_by(ADMIN1Name) %>%  count(rCSI_CH) %>% mutate(perc = 100 * n / sum(n)) %>% ungroup() %>% select(-n) %>% mutate_if(is.numeric, round, 1)
rCSIadm1_barplot <- rCSIphaseadm1table %>% ggplot(aes(x=ADMIN1Name, y = perc, fill = rCSI_CH)) +geom_bar(position="fill", stat = "identity") +theme_minimal() +theme(axis.text.x = element_text(angle = 90)) +scale_fill_manual(values=rCSI_colors) + facet_grid(. ~ ADMIN1Name, scales = "free_x") +labs(x = "", y = "") +scale_y_continuous(labels = scales::percent)
#FCG by Adm2
rCSIphaseadm2table <- dataset %>% group_by(ADMIN1Name, ADMIN2Name) %>%  count(rCSI_CH) %>% mutate(perc = 100 * n / sum(n)) %>% ungroup() %>% select(-n) %>% mutate_if(is.numeric, round, 1)
rCSIadm2_barplot <- rCSIphaseadm2table %>% ggplot(aes(x=ADMIN2Name, y = perc, fill = rCSI_CH)) +geom_bar(position="fill", stat = "identity") +theme_minimal() +theme(axis.text.x = element_text(angle = 90)) +scale_fill_manual(values=rCSI_colors) + facet_grid(. ~ ADMIN1Name, scales = "free_x") +labs(x = "", y = "") +scale_y_continuous(labels = scales::percent)
#rcsi by Adm2 and EnumName
rCSIEnumNametable <- dataset %>% group_by(EnumName, ADMIN1Name) %>%  count(rCSI_CH) %>% mutate(perc = 100 * n / sum(n)) %>% ungroup() %>% select(-n) %>% mutate_if(is.numeric, round, 1)
rCSIadm1EnumName_barplot <- rCSIEnumNametable %>% ggplot(aes(x=EnumName, y = perc, fill = rCSI_CH)) +geom_bar(position="fill", stat = "identity") +theme_minimal() +theme(axis.text.x = element_text(angle = 90)) +scale_fill_manual(values=rCSI_colors) + facet_wrap(. ~ ADMIN1Name, scales = "free") +labs(x = "", y = "") +scale_y_continuous(labels = scales::percent)
#boxplot of FCS by enumerator
rcsiEnumNametable <- dataset %>% group_by(EnumName) %>% summarise(rcsi_median = median(rCSI)) %>% mutate(rcsi_outlier = is_outlier(rcsi_median))
rcsiEnumNamebox <- rcsiEnumNametable %>% ggplot(aes(x = "", y =rcsi_median)) +geom_boxplot() +geom_point(aes(color = rcsi_outlier))
rcsiOutliertable <- rcsiEnumNametable %>% filter(rcsi_outlier == TRUE)


#HHS Score 
#Recode HHS questions into new variables with score
dataset <- dataset %>% mutate(HHhSNoFood_FR_r = case_when(
  HHhSNoFood_FR == "Rarement (1 à 2 fois)" ~ 1,
  HHhSNoFood_FR == "Parfois (3 à 10 fois)" ~ 1,
  HHhSNoFood_FR == "Souvent (plus que 10 fois)" ~ 2,
  TRUE ~ 0),
  HHhSBedHung_FR_r = case_when(
    HHhSBedHung_FR == "Rarement (1 à 2 fois)" ~ 1,
    HHhSBedHung_FR == "Parfois (3 à 10 fois)" ~ 1,
    HHhSBedHung_FR == "Souvent (plus que 10 fois)" ~ 2,
    TRUE ~ 0),
  HHhSNotEat_FR_r = case_when(
    HHhSNotEat_FR == "Rarement (1 à 2 fois)" ~ 1,
    HHhSNotEat_FR == "Parfois (3 à 10 fois)" ~ 1,
    HHhSNotEat_FR == "Souvent (plus que 10 fois)" ~ 2,
    TRUE ~ 0))
# Calculate HHhS score
dataset <- dataset %>% mutate(HHhS = HHhSNoFood_FR_r + HHhSBedHung_FR_r + HHhSNotEat_FR_r)
#Convert HH Scores to CH phases
dataset <- dataset %>% mutate(HHhS_CH = case_when(
  HHhS == 0 ~ "Phase1",
  HHhS == 1 ~ "Phase2",
  HHhS %in% c(2,3) ~ "Phase3",
  HHhS == 4 ~ "Phase4",
  HHhS >= 5 ~ "Phase5"))
#CH colors
CH_colors = c("Phase1" = "#c6ffc7","Phase2" = "#ffe718","Phase3" = "#e88400","Phase4" = "#e02d00", "Phase5" = "#5e0803")
#HHS by Adm1
HHSphaseadm1table <- dataset %>% group_by(ADMIN1Name) %>%  count(HHhS_CH) %>% mutate(perc = 100 * n / sum(n)) %>% ungroup() %>% select(-n) %>% mutate_if(is.numeric, round, 1)
HHSadm1_barplot <- HHSphaseadm1table %>% ggplot(aes(x=ADMIN1Name, y = perc, fill = HHhS_CH)) +geom_bar(position="fill", stat = "identity") +theme_minimal() +theme(axis.text.x = element_text(angle = 90)) +scale_fill_manual(values=CH_colors) + facet_grid(. ~ ADMIN1Name, scales = "free_x") +labs(x = "", y = "") +scale_y_continuous(labels = scales::percent)
#HHS by Adm2
HHSphaseadm2table <- dataset %>% group_by(ADMIN1Name, ADMIN2Name) %>%  count(HHhS_CH) %>% mutate(perc = 100 * n / sum(n)) %>% ungroup() %>% select(-n) %>% mutate_if(is.numeric, round, 1)
HHSadm2_barplot <- HHSphaseadm2table %>% ggplot(aes(x=ADMIN2Name, y = perc, fill = HHhS_CH)) +geom_bar(position="fill", stat = "identity") +theme_minimal() +theme(axis.text.x = element_text(angle = 90)) +scale_fill_manual(values=CH_colors) + facet_grid(. ~ ADMIN1Name, scales = "free_x") +labs(x = "", y = "") +scale_y_continuous(labels = scales::percent)
#FCG by Adm1 and EnumName
HHSadm1EnumNametable <- dataset %>% group_by(EnumName,  ADMIN1Name) %>%  count(HHhS_CH) %>% mutate(perc = 100 * n / sum(n)) %>% ungroup() %>% select(-n) %>% mutate_if(is.numeric, round, 1)
HHSadm1EnumName_barplot <- HHSadm1EnumNametable %>% ggplot(aes(x=EnumName, y = perc, fill = HHhS_CH)) +geom_bar(position="fill", stat = "identity") +theme_minimal() +theme(axis.text.x = element_text(angle = 90)) +scale_fill_manual(values=CH_colors) + facet_wrap(ADMIN1Name ~ ., scales = "free") +labs(x = "", y = "")  +scale_y_continuous(labels = scales::percent)


#Livelihood Coping Strategies (CARI)
#create a variable to specify if the household used any of the strategies by severity
#parce que le texte est très long dans les questions - voir si la réponse a été tronquée
levels(dataset$LhCSIStress1)

#Stress
dataset <- dataset %>% mutate(stress_coping = case_when(
  LhCSIStress1 == "Oui" | str_detect(LhCSIStress1,"Non, parce que j’ai déjà vendu ces actifs") ~ "Oui",
  LhCSIStress2 == "Oui" | str_detect(LhCSIStress2,"Non, parce que j’ai déjà vendu ces actifs") ~ "Oui",
  LhCSIStress3 == "Oui" | str_detect(LhCSIStress3,"Non, parce que j’ai déjà vendu ces actifs") ~ "Oui",
  LhCSIStress4 == "Oui" | str_detect(LhCSIStress4,"Non, parce que j’ai déjà vendu ces actifs") ~ "Oui",
  TRUE ~ "Non"))
var_label(dataset$stress_coping) <- "le ménage s'est-il engagé dans des stratégies  du stress ?"

#Crisis
dataset <- dataset %>% mutate(crisis_coping = case_when(
  LhCSICrisis1 == "Oui" | str_detect(LhCSICrisis1,"Non, parce que j’ai déjà vendu ces actifs") ~ "Oui",
  LhCSICrisis2 == "Oui" | str_detect(LhCSICrisis2,"Non, parce que j’ai déjà vendu ces actifs") ~ "Oui",
  LhCSICrisis3 == "Oui" | str_detect(LhCSICrisis3,"Non, parce que j’ai déjà vendu ces actifs") ~ "Oui",
  TRUE ~ "Non"))
var_label(dataset$crisis_coping) <- "le ménage s'est-il engagé dans des stratégies d'adaptation aux crises ?"

#Emergency
dataset <- dataset %>% mutate(emergency_coping = case_when(
  LhCSIEmergency1 == "Oui" | str_detect(LhCSIEmergency1,"Non, parce que j’ai déjà vendu ces actifs") ~ "Oui",
  LhCSIEmergency2 == "Oui" | str_detect(LhCSIEmergency2,"Non, parce que j’ai déjà vendu ces actifs") ~ "Oui",
  LhCSIEmergency3 == "Oui" | str_detect(LhCSIEmergency3,"Non, parce que j’ai déjà vendu ces actifs") ~ "Oui",
  TRUE ~ "Non"))
var_label(dataset$emergency_coping) <- "le ménage s'est-il engagé dans des stratégies d'adaptation d'urgence ?"


#calculate Max_coping_behaviour
dataset <- dataset %>% mutate(LhCSICat = case_when(
  emergency_coping == "Oui" ~ "StrategiesdeUrgence",
  crisis_coping == "Oui" ~ "StrategiesdeCrise",
  stress_coping == "Oui" ~ "StrategiesdeStress",
  TRUE ~ "Pasdestrategies"))

var_label(dataset$LhCSICat) <- "Catégories de stratégies d'adaptation aux moyens d'existence - version léger  de CARI"

#CH colors
LHCS_colors = c("Pasdestrategies" = "#c6ffc7","StrategiesdeStress" = "#ffe718","StrategiesdeCrise" = "#e88400","StrategiesdeUrgence" = "#e02d00")
#change ordering
dataset <- dataset %>%
  mutate(LhCSICat = fct_relevel(LhCSICat, c("Pasdestrategies", "StrategiesdeStress", "StrategiesdeCrise", "StrategiesdeUrgence")))
#LHCS by Adm1
LHCSadm1table <- dataset %>% group_by(ADMIN1Name) %>%  count(LhCSICat) %>% mutate(perc = 100 * n / sum(n)) %>% ungroup() %>% select(-n) %>% mutate_if(is.numeric, round, 1)
LHCSadm1_barplot <- LHCSadm1table %>% ggplot(aes(x=ADMIN1Name, y = perc, fill = LhCSICat)) +geom_bar(position="fill", stat = "identity") +theme_minimal() +theme(axis.text.x = element_text(angle = 90)) +scale_fill_manual(values=LHCS_colors) + facet_wrap(. ~ ADMIN1Name, scales = "free_x") +labs(x = "", y = "") +scale_y_continuous(labels = scales::percent)
#LHCS by Adm2
LHCSadm2table <- dataset %>% group_by(ADMIN1Name, ADMIN2Name) %>%  count(LhCSICat) %>% mutate(perc = 100 * n / sum(n)) %>% ungroup() %>% select(-n) %>% mutate_if(is.numeric, round, 1)
LHCSadm2_barplot <- LHCSadm2table %>% ggplot(aes(x=ADMIN2Name, y = perc, fill = LhCSICat)) +geom_bar(position="fill", stat = "identity") +theme_minimal() +theme(axis.text.x = element_text(angle = 90)) +scale_fill_manual(values=LHCS_colors) + facet_wrap(. ~ ADMIN1Name, scales = "free_x") +labs(x = "", y = "") +scale_y_continuous(labels = scales::percent)
#LHCS by Adm1 and EnumName
LHCSadm1EnumNametable <- dataset %>% group_by(EnumName,  ADMIN1Name) %>%  count(LhCSICat) %>% mutate(perc = 100 * n / sum(n)) %>% ungroup() %>% select(-n) %>% mutate_if(is.numeric, round, 1)
LHCSadm1EnumName_barplot <- LHCSadm1EnumNametable %>% ggplot(aes(x=EnumName, y = perc, fill = LhCSICat)) +geom_bar(position="fill", stat = "identity") +theme_minimal() +theme(axis.text.x = element_text(angle = 90)) +scale_fill_manual(values=LHCS_colors) + facet_wrap(ADMIN1Name ~ ., scales = "free") +labs(x = "", y = "") +theme(axis.text.x=element_blank()) +scale_y_continuous(labels = scales::percent)

```

## Avancement de l'enquête

### Nombre d'enquêtes par niveau Adm1

```{r}
ggplotly(adm1_graph)
```

### Nombre d'enquêtes par niveau Adm2

```{r}
ggplotly(adm2_graph)
```

### Nombre d'enquêtes par niveau Adm1 et Code de l'enquêteur

```{r}
ggplotly(adm1enum_graph)
```


## Score de consommation alimentaire (FCS) / Groupes de consommation alimentaire (FCG)

### Groupes de consommation alimentaire par niveau Adm1

```{r}
ggplotly(FCGadm1_barplot)
```

### Groupes de consommation alimentaire par niveau Adm2

```{r}
ggplotly(FCGadm2_barplot)
```

### Groupes de consommation alimentaire par niveau Adm1 et Code de l'enquêteur

```{r}
ggplotly(FCGadm1EnumName_barplot)
```

### Boxplot de la médiane du FCS par enquêteur

```{r}
ggplotly(FCSEnumNamebox)
```

### Tableau des enquêteurs dont la médiane du FCS est aberrante

```{r}
FCSOutliertable %>% arrange(desc(FCS_median)) %>% kbl() %>%  kable_styling()
```


## Score de la diversité alimentaire des ménages (HDDS)

### Phasage de HDDS par niveau Adm1

```{r}
ggplotly(HDDSadm1_barplot)
```

### Phasage de HDDS par niveau Adm2

```{r}
ggplotly(HDDSadm2_barplot)
```


### Phasage de HDDS par niveau Adm1 et Code de l'enquêteur

```{r}
ggplotly(HDDSadm1EnumName_barplot)
```

## Indice de stratégie d'adaptation reduit (rCSI)

### Phasage de rCSI par niveau Adm1

```{r}
ggplotly(rCSIadm1_barplot)
```

### Phasage de rCSI par niveau Adm2

```{r}
ggplotly(rCSIadm2_barplot)
```

### Phasage de rCSI par niveau Adm1 et Code de l'enquêteur

```{r}
ggplotly(rCSIadm1EnumName_barplot)
```


### Boxplot de la médiane du rCSI par enquêteur

```{r}
ggplotly(rcsiEnumNamebox)
```


### Tableau des enquêteurs dont la médiane du rCSI est aberrante

```{r}
rcsiOutliertable %>% arrange(desc(rcsi_median)) %>% kbl() %>%  kable_styling()
```


## Indice domestique de la faim (HHS)

### Phasage de HHS par niveau Adm2 

```{r}
ggplotly(HHSadm1_barplot)
```

### Phasage de HHS par niveau Adm2 

```{r}
ggplotly(HHSadm2_barplot)
```

### Phasage de HHS par niveau Adm1 et Code de l'enquêteur

```{r}
ggplotly(HHSadm1EnumName_barplot)
```


## Strategie d’adaptation aux moyens d’existence (LhCS)

### Phasage de (LhCS) par niveau Adm1  

```{r}
ggplotly(LHCSadm1_barplot)
```

### Phasage de (LhCS) par niveau Adm2  

```{r}
ggplotly(LHCSadm2_barplot)
```


### Phasage de (LhCS) par niveau Adm1 et Code de l'enquêteur

```{r}
ggplotly(LHCSadm1EnumName_barplot)
```











